<!DOCTYPE html PUBLIC "-//W3C//DTD XHTML 1.0 Transitional//EN" "http://www.w3.org/TR/xhtml1/DTD/xhtml1-transitional.dtd">
<html xmlns="http://www.w3.org/1999/xhtml">
<head>
	<meta http-equiv="Content-Type" content="text/html; charset=iso-8859-1" />
	<title>Ymmärrä suomea</title>
	<style type="text/css" media="all">@import "css/styles.css";</style>
	<script type="text/javascript" src="swfobject.js"></script>
</head>
<body class="font-medium">
	<div id="main-wrapper">
		<div id="topbar"></div>
		<div id="main-menu">
			<table cellspacing="0" cellpadding="0" border="0" class="add-links"><tr>
				<td class="item"><img class="raquo" src="i/raquo.gif" alt="" height="7" width="4" /><a href="/ymmarra/index.php?moduli=sanakirja">Sanakirja</a></td>
				<td class="item"><img class="raquo" src="i/raquo.gif" alt="" height="7" width="4" /><a href="/ymmarra/index.php?moduli=verbit">Verbiluettelo</a></td>
				<td class="item"><img class="raquo" src="i/raquo.gif" alt="" height="7" width="4" /><a href="/ymmarra/index.php?moduli=kielioppi">Kielioppi</a></td>
			</tr></table>
			<table cellspacing="0" cellpadding="0" border="0"><tr>
				<td class="item"><img class="raquo" src="i/raquo.gif" alt="" height="7" width="4" /><a href="/ymmarra/index.php">Etusivu</a></td>
				<td class="item"><img class="raquo" src="i/raquo.gif" alt="" height="7" width="4" /><a href="/ymmarra/index.php?moduli=tekstit">Lukutekstit</a></td>
			</tr></table>
		</div>
		<div id="content">
			<table cellspacing="0" cellpadding="0" border="0" id="content-wrapper"><tr>
				<td>
					<div id="left-menu">
												<div class="header-verb"><span>Verbit</span></div>
						<div class="menu">
								<div class="init"><a href="/ymmarra/index.php?moduli=verbit&kirjain=a">A</a></div>
								<div class="init"><a href="/ymmarra/index.php?moduli=verbit&kirjain=e">E</a></div>
								<div class="init"><a href="/ymmarra/index.php?moduli=verbit&kirjain=h">H</a></div>
								<div class="init"><a href="/ymmarra/index.php?moduli=verbit&kirjain=i">I</a></div>
								<div class="init"><a href="/ymmarra/index.php?moduli=verbit&kirjain=j">J</a></div>
								<div class="init"><a href="/ymmarra/index.php?moduli=verbit&kirjain=k">K</a></div>
								<div class="init"><a href="/ymmarra/index.php?moduli=verbit&kirjain=l">L</a></div>
								<div class="init"><a href="/ymmarra/index.php?moduli=verbit&kirjain=m">M</a></div>
								<div class="init"><a href="/ymmarra/index.php?moduli=verbit&kirjain=n">N</a></div>
								<div class="init"><a href="/ymmarra/index.php?moduli=verbit&kirjain=o">O</a></div>
								<div class="init"><a href="/ymmarra/index.php?moduli=verbit&kirjain=p">P</a></div>
								<div class="init"><a href="/ymmarra/index.php?moduli=verbit&kirjain=r">R</a></div>
								<div class="init"><a href="/ymmarra/index.php?moduli=verbit&kirjain=s">S</a></div>
								<div class="init"><a href="/ymmarra/index.php?moduli=verbit&kirjain=t">T</a></div>
								<div class="init"><a href="/ymmarra/index.php?moduli=verbit&kirjain=u">U</a></div>
								<div class="init"><a href="/ymmarra/index.php?moduli=verbit&kirjain=v">V</a></div>
								<div class="init"><a href="/ymmarra/index.php?moduli=verbit&kirjain=y">Y</a></div>
								<div class="init"><a href="/ymmarra/index.php?moduli=verbit&kirjain=Ä">Ä</a></div>
						</div>					</div>
				</td>
				<td>
					<div id="main-content">
						<div id="path">
							<a href=".">Etusivu</a> &gt; <a href="/ymmarra/index.php?moduli=verbit&kirjain=O">O</a>						</div>
													<h1>OSTAA</h1>
						<table cellspacing="0" cellpadding="0" border="0">
							<tr>
								<td colspan="2" style="padding-bottom:10px;"><strong>Aktiivin indikatiivi</strong></td>
							</tr>
							<tr>
								<td><pre>PREESENS                   
minä      ostan            
sinä      ostat            
hän       ostaa            
me        ostamme          
te        ostatte          
he        ostavat          

PASSIIVI
          ostetaan         

IMPERFEKTI                 
         ostin             
         ostit             
         osti              
         ostimme           
         ostitte           
         ostivat           

PASSIIVI
         ostettiin         

PERFEKTI
olen     ostanut           
olet     ostanut           
on       ostanut           
olemme   ostaneet          
olette   ostaneet          
ovat     ostaneet          

PASSIIVI
on       ostettu           

PLUSKVAMPERFEKTI

olin     ostanut           
olit     ostanut           
oli      ostanut           
olimme   ostaneet          
olitte   ostaneet          
olivat   ostaneet          

PASSIIVI
oli      ostettu           
</pre></td>
								<td>&nbsp;&nbsp;&nbsp;</td>
								<td><pre>  KIELTOMUOTO
  en        osta
  et        osta
  ei        osta
  emme      osta
  ette      osta
  eivät     osta


  ei        osteta   

   
  en        ostanut
  et        ostanut
  ei        ostanut
  emme      ostaneet
  ette      ostaneet
  eivät     ostaneet


  ei        ostettu  


  en      ole ostanut
  et      ole ostanut
  ei      ole ostanut
  emme    ole ostaneet
  ette    ole ostaneet
  eivät   ole ostaneet


  ei      ole ostettu 



  en    ollut  ostanut
  et    ollut  ostanut
  ei    ollut  ostanut
  emme  olleet ostaneet
  ette  olleet ostaneet
  eivät olleet ostaneet


  ei    ollut  ostettu
</pre></td>
							</tr>
						</table>
						<table cellspacing="0" cellpadding="0" border="0">
							<tr>
								<td colspan="2" style="padding-bottom:10px;"><strong>Aktiivin konditionaali</strong></td>
							</tr>
							<tr>
								<td><pre>PREESENS 
minä     ostaisin          
sinä     ostaisit          
hän      ostaisi           
me       ostaisimme        
te       ostaisitte        
he       ostaisivat        

PASSIIVI
         ostettaisiin      

PERFEKTI
olisin   ostanut           
olisit   ostanut           
olisi    ostanut           
olisimme ostaneet          
olisitte ostaneet          
olisivat ostaneet          

PASSIIVI
olisi    ostettu           
</pre></td>
								<td>&nbsp;&nbsp;&nbsp;</td>
								<td><pre> 
  en          ostaisi
  et          ostaisi
  ei          ostaisi
  emme        ostaisi
  ette        ostaisi
  eivät       ostaisi


  ei          ostettaisi  


  en olisi    ostanut
  et olisi    ostanut
  ei olisi    ostanut
  emme olisi  ostaneet
  ette olisi  ostaneet
  eivät olisi ostaneet


  ei olisi    ostettu
</pre></td>
							</tr>
						</table>
						<table cellspacing="0" cellpadding="0" border="0">
							<tr>
								<td colspan="2" style="padding-bottom:10px;"><strong>Aktiivin potentiaali</strong></td>
							</tr>
							<tr>
								<td><pre>PREESENS
minä     ostanen           
sinä     ostanet           
hän      ostanee           
me       ostanemme         
te       ostanette         
he       ostanevat         

PASSIIVI
         ostettaneen       

PERFEKTI
lienen   ostanut           
lienet   ostanut           
lienee   ostanut           
lienemme ostaneet          
lienette ostaneet          
lienevät ostaneet          

PASSIIVI
lienee   ostettu           
</pre></td>
								<td>&nbsp;&nbsp;&nbsp;</td>
								<td><pre> 
  en          ostane
  et          ostane
  ei          ostane
  emme        ostane
  ette        ostane
  eivät       ostane


  ei          ostettane 


  en    liene ostanut
  et    liene ostanut
  ei    liene ostanut
  emme  liene ostaneet
  ette  liene ostaneet
  eivät liene ostaneet


  ei    liene ostettu
</pre></td>
							</tr>
						</table>
						<table cellspacing="0" cellpadding="0" border="0">
							<tr>
								<td colspan="2" style="padding-bottom:10px;"><strong>Aktiivin imperatiivi</strong></td>
							</tr>
							<tr>
								<td><pre>PREESENS

(sinä)   osta              
(hän)    ostakoon          
(me)     ostakaamme        
(te)     ostakaa           
(he)     ostakoot          

PASSIIVI
         ostettakoon       

PERFEKTI

ole      ostanut           
olkoon   ostanut           
olkaamme ostaneet          
olkaa    ostaneet          
olkoot   ostaneet          

PASSIIVI

olkoon   ostettu           
</pre></td>
								<td>&nbsp;&nbsp;&nbsp;</td>
								<td><pre> 

  älä         osta   
  älköön      ostako
  älkäämme    ostako
  älkää       ostako
  älkööt      ostako


  älköön      ostettako  



  älä ole       ostanut
  älköön olko   ostanut
  älkäämme olko ostaneet
  älkää olko    ostaneet
  älkööt olko   ostaneet



  älköön olko   ostettu
</pre></td>
							</tr>
						</table>
						<table cellspacing="0" cellpadding="0" border="0">
							<tr>
								<td colspan="2" style="padding-bottom:10px;"><strong>Verbin nominaalimuodot</strong></td>
							</tr>
							<tr>
								<td><pre>I INFINITIIVI              

Lyhyempi muoto:            
         ostaa             

Pitempi muoto:             
         ostaakseni        
         ostaaksesi
         ostaakseen
         ostaaksemme
         ostaaksenne
         ostaakseen

III  INFINITIIVI           

inessiivi    ostamassa     
elatiivi     ostamasta     
illatiivi    ostamaan      
adessiivi    ostamalla
abessiivi    ostamatta     
instruktiivi ostaman       
                           
Passiivi
instruktiivi ostettaman    
                           
                           
</pre></td>
								<td>&nbsp;&nbsp;&nbsp;</td>
								<td><pre> II INFINITIIVI

 inessiivi    ostaessa
 instruktiivi ostaen

 Passiivi
 inessiivi    ostettaessa  






 IV INFINITIIVI

 nominatiivi  ostaminen
 partitiivi   ostamista
 

 I PARTISIIPPI
 aktiivi      ostava 
 passiivi     ostettava  

 II PARTISIIPPI
 aktiivi      ostanut 
 passiivi     ostettu
</pre></td>
							</tr>
						</table>

					</div>
				</td>
			</tr></table>		</div>
		<div id="footer"><a href="http://www.oph.fi/"><img src="i/oph_logo_ymmarrasuomea.gif" width="157" height="35" alt="OPH" /></a></div>
	</div>
</body>
</html>
